【裁判字號】    98,審小上,132
【裁判日期】    981008
【裁判案由】    返還墊款等
【裁判全文】
臺灣臺北地方法院民事裁定           98年度審小上字第132號
上  訴  人  甲○○
            乙○○
被  上訴人  丙○○
上列當事人間返還墊款等事件，上訴人對於中華民國98年7月24
日本院臺北簡易庭98年度北小字第1196號第一審小額民事判決，
提起上訴，本院裁定如下：
    主  文
上訴駁回。
第二審訴訟費用新臺幣壹仟伍佰元由上訴人負擔。
    理  由
一、按對於小額程序之第一審裁判之上訴，非以其違背法令為理
    由，不得為之；又提起上訴，上訴狀內應記載上訴理由，表
    明原判決所違背之法令及其具體內容，暨依訴訟資料合於該
    違背法令之具體事實，民事訴訟法第436條之24第2項、第43
    6條之25分別定有明文。且所謂違背法令，依同法第436條之
    32第2項準用第468條、及第469條第1款至第5款規定，即依
    同法第468條規定，判決不適用法規或適用不當者，為違背
    法令；依同法第469條規定，判決有該條所列第1款至第5款
    情形之一者，為當然違背法令。是當事人提起上訴，如以同
    法第469條所列第1至5款為理由時，其上訴狀或理由書應表
    明該判決有合於各該條款規定情形之具體內容，及係依何訴
    訟資料合於該違背法令之具體事實。如依同法第468條規定
    ，以原判決有不適用法規或適用法規不當為理由時，其上訴
    狀或理由書應表明該判決所違背之法令條項，或有關判例、
    解釋字號，或成文法以外之習慣或法理等及其具體內容，暨
    係依何訴訟資料合於該違背法令之具體事實。上訴狀或理由
    書如未依上述方式表明，或其所表明者顯與上開法條規定不
    合時，即難認為已合法表明上訴理由，其上訴自非合法，最
    高法院71年台上字第314號著有判例可資參照。
二、本件上訴意旨略以：本件被上訴人顯然不確定其所有臺北市
    信義區○○街30巷1號1樓之建物室內積水係由於同棟建物2
    至5樓何處漏水所致，又據被上訴人所提出之證物及上訴人
    現場觀察所得，亦無法證實系爭建物室內積水係由於上訴人
    所有同棟建物2樓污水排放支管破損滲漏所致，且被上訴人
    所據以請求之代墊工程款金額亦尚有疑義等語。經核其上訴
    理由僅係就原判決之證據取捨、認定事實之職權行使，指摘
    其為不當，並未具體說明原判決有何不適用法規或適用法規
    不當之情形，並揭示該法規之條項或其內容，及合於民事訴
    訟法第469條所列各款之事實，自難認對原判決之如何違背
    法令已有具體之指摘，揆諸前揭說明，應認其上訴為不合法
    ，應予駁回。
三、本件第二審訴訟費用，確定為如主文第2項所示金額。
四、據上論結，本件上訴為不合法。爰依民事訴訟法第436條之
    32第1項、第2項、第444條第1項前段、第436條之19第1項、
    第95條、第78條，裁定如主文。
中    華    民    國    98    年    10    月    8     日
                  民事第六庭    法  官  朱漢寶
                                        賴錦華
                                        陶亞琴
以上正本係照原本作成
本裁定不得抗告。
中    華    民    國    98    年    10    月    8     日
                                書記官  曹瓊文


司法院資訊處製作；財團法人民間司法改革基金會備份。
